---
title: "GLM"
author: "Bogdanova V."
date: '14-27 мая 2021 г '
output: html_document
---

```{r setup, include=FALSE}
knitr::opts_chunk$set(echo = TRUE)
library(ggplot2)
```
# Снятие ограничений модели / ASSUMPTIONS work around

# Additivity / Аддитивность
y = b0 + b1x1 + b2x2 + e
y = b0 + b1x1 + b2x2 + b3x1x2
y = b0 + (b1 + b3x2)x1 + b2x2
y = b0 + B1x1 + b2x2, B1 = b1 + b3x2

```{r}
summary(iris_df)
plot(iris_df$Length, iris_df$Width)
```


```{r}
lm_fit <- lm(Width ~ Length, iris_df)
summary(lm_fit)
ggplot(lm_fit, aes(x = Length, y = Width)) +
    geom_point() +
    geom_line(aes(y = .fitted), color = "red", size = 1)
```

```{r}
lm_fit_2 <- lm(Width ~ Length + Part, iris_df)
summary(lm_fit_2)

```

```{r}
lm_fit_3 <- lm(Width ~ Length * Part, iris_df)
# lm_fit_3 <- lm(Width ~ Length + Part + Length:Part, iris_df)
summary(lm_fit_3)

```
```{r}
(90.75-85.64)/(100-85.64)
```
```{r}
ggplot(lm_fit_2, aes(x = Length, y = Width, color = Part)) +
    geom_point() +
    geom_line(aes(y = .fitted), size = 1)

ggplot(lm_fit_3, aes(x = Length, y = Width, color = Part)) +
    geom_point() +
    geom_line(aes(y = .fitted), size = 1)
```

## Линейность/ Linearity

```{r}
ggplot(mtcars, aes(x = hp, y = mpg)) +
    geom_point() +
    geom_smooth(formula = y ~ x, method = "lm", se=F) +
    geom_smooth(formula = y ~ poly(x, 2), method = "lm", se=F, color = "red") +
    geom_smooth(formula = y ~ poly(x, 5), method = "lm", se=F, color = "green")
    
    
```

y = b0 + b1x1 + e
y = b0 + b1x1 + b2(x1^2) + e
y = b0 + b1x1 + b2Х2 + e

```{r}
mtcars$hp2 <- (mtcars$hp)^2
lm_fit_4 <- lm(mpg ~ hp, mtcars)
summary(lm_fit_4)
```

```{r}
lm_fit_5 <- lm(mpg ~ hp + hp2, mtcars)
summary(lm_fit_5)
```

```{r}
mtcars$hp3 <- (mtcars$hp)^3
mtcars$hp4 <- (mtcars$hp)^4
mtcars$hp5 <- (mtcars$hp)^5
lm_fit_6 <- lm(mpg ~ hp + hp2 + hp3 + hp4 + hp5, mtcars)
summary(lm_fit_6)
```

# Проблемы / Problems

## Нелинейность данных / Non-linear data
```{r}
plot(lm_fit_4, which = 1)
plot(lm_fit_5, which = 1)
```
Преобразование предикторов Predictors' Transformation: log(x), sqrt(x), x^2

## Корреляция остатков Residuals correlation
Временные ряды Time Series

## Гетероскедастичность дисперсии остатков / 
Преобразование отклика Response Transformation: log(y), sqrt(y)

## Выбросы и Разбалансировка 
## Outliers and High Leverage points
y(i) отличается/not typical - выброс/outlier
x(i) отличается/not typical - влиятельное наблюдение / high leverage point

```{r}
qplot(Sepal.Width, Sepal.Length, data = setosa_sepal)
qplot(Sepal.Width, Sepal.Length, data = setosa_out)
qplot(Sepal.Width, Sepal.Length, data = setosa_lev)
```


```{r}
ggplot(setosa_all, aes(x = Sepal.Width, y = Sepal.Length)) +
    geom_point() +
    geom_smooth(method = "lm", se=F, color = "red") +
    geom_smooth(data = setosa_sepal, method = "lm", se=F, color = "green") +
    geom_smooth(data = setosa_out, method = "lm", se=F, color = "blue") +
    geom_smooth(data = setosa_lev, method = "lm", se=F, color = "orange")

```

```{r}
lm_fit_8 <- lm(Sepal.Length ~ Sepal.Width, data = setosa_all)
summary(lm_fit_8)
plot(lm_fit_8)
```
1/n - min, 1 - max;
0.02
```{r}
lm_fit_9 <- lm(Sepal.Length ~ Sepal.Width, data = setosa_out)
summary(lm_fit_9)
plot(lm_fit_9)

# lm_fit_9 <- lm(Sepal.Length ~ Sepal.Width, data = setosa_sepal)
# summary(lm_fit_9)
# plot(lm_fit_9)
```

## Коллинеарность

```{r}
lm_fit_10 <- lm(Sepal.Length ~ ., data = setosa)
summary(lm_fit_10)
plot(lm_fit_10)
```

```{r}
pairs(setosa)
cor(setosa)
```


Фактор инфляции дисперсии
```{r}
library(car)
vif(lm_fit_10)
```
>10-15


```{r}
lm_fit_11 <- lm(Sepal.Length ~ . - Petal.Width, data = setosa)
summary(lm_fit_11)
```

# TASK Multiple LM ----

- Take the same data used for simple linear regression
- Use correlation analysis and VIF to choose several predictors
- Create multiple linear model based on them
- Check residuals with diagnostics
- If needed fix the problems

